最高法院民事裁定                                八十八年度台簡抗字第二六號
    抗  告  人  甲○○○
右抗告人因與相對人閻偉辰間請求確認本票債權不存在事件，對於中華民國八十八年
三月十二日台灣高雄地方法院合議庭裁定（八十六年度簡上字第一一一號），提起抗
告，本院裁定如左：
    主  文
抗告駁回。
抗告訴訟費用由抗告人負擔。
    理  由
按對於簡易訴訟程序之第二審裁判，其上訴利益逾同法第四百六十六條所定之額數者
，當事人僅得以其適用法規顯有錯誤為理由，逕向最高法院提起上訴，且須經原裁判
法院之許可，而該許可，以訴訟事件所涉及之法律見解具有原則上之重要性者為限，
此觀民事訴訟法第四百三十六條之二第一項、第四百三十六條之三第一項及第二項之
規定自明。所謂適用法規顯有錯誤，係指原第二審判決就其取捨證據所確定之事實適
用法規顯有錯誤而言，不包括認定事實不當及判決不備理由或理由矛盾之情形在內。
本件抗告人對於原第二審法院所為上訴人敗訴之判決，提起上訴，係以：抗告人固於
民國八十三年十月三日簽發八十四年十月二日到期、面額新臺幣（下同）一百五十萬
元之本票一紙交付相對人，惟相對人未曾將一百五十萬元交付於伊，又證人陳德風之
證詞不足證明其事，相對人亦未舉證以實其說，乃原判決竟認相對人已交付一百五十
萬元於伊，因認原第二審判決有事實及理由矛盾之違法云云，為其論據。惟查原第二
審法院為抗告人敗訴判決之理由，係以：系爭本票確係抗告人所簽發，而抗告人主張
係因相對人委託其向相對人之債務人收取債款，乃應相對人之要求，而簽發系爭本票
交付相對人一節，既為相對人所否認，且未舉證以實其說，尚難採信。而相對人抗辯
：抗告人簽發並交付系爭本票，係向伊借款一百五十萬元，且該款項亦已交付於抗告
人等語，非不可信。是抗告人主張相對人就系爭本票之債權不存在，為無可採。從而
，抗告人請求確認相對人就系爭本票債權不存在，為無理由，因而維持第一審所為抗
告人敗訴之判決，駁回其上訴等語，並無適用法規顯有錯誤之情形。至抗告人所陳上
述理由，乃原第二審判決確定事實當否之問題，要與適用法規是否顯有錯誤無涉，且
亦無所涉及之法律見解具有原則上之重要性之情事。原法院認抗告人之上訴，不應許
可，以裁定駁回其上訴。經核於法洵無不合。抗告論旨，指摘原裁定不當，聲明廢棄
，非有理由。
據上論結，本件抗告為無理由，依民事訴訟法第四百三十六條之二第二項、第四百九
十二條第一項、第九十五條、第七十八條，裁定如主文。
中      華      民      國    八十八    年      六      月      三      日
                              最高法院民事第六庭
                                  審判長法官  朱  錦  娟
                                        法官  蘇  茂  秋
                                        法官  蘇  達  志
                                        法官  顏  南  全
                                        法官  葉  賽  鶯
      右正本證明與原本無異
                                              書  記  官
中      華      民      國    八十八    年      六      月     十六     日
